# 请教陈老师，关于租赁物业免租期成本确认及受托运营期免收受托管理费收入确认问题。

提问人：nsail 时间：2016-11-16 21:25:20
第一个问题： 对于存在免租期的租赁商业资产，合同明确约定租赁期是 20 年，其中前 2 年为免租期，后 18 年每 3 年递增10%，即第3-5 年每年租金 100 万元，第6-8年每年租金 110 万，以此类推。若合同不可撤销，此种情形，第 1 、 2 年如何确认收入。 1 、若以整个租赁期的租金总额除以 20 ，是否还需要考虑未来收益的时间价值（租期太久）？ 2 、若前两年不确认收入，将使得财务报表主营业务成本无法合理确认（收入成本无法配比），是否应当将发生的成本计入费用？ 对第 1 种企业会计准则解释 2010 中有这种描述 “出租人提供免租期的，承租人应将租金总额在不扣除免租期的整个租赁期内，按直线法或其他合理的方法进行分摊，免租期内应当确认租金费用及相应的负债。” 对这种租赁期较长的采用什么方法确定收入比较合适？
第二个问题： 甲以提供承诺受托管理某商业物业，受托管理期为 20 年，并承诺商户入住率在 3 年内达到90%，若完成，则由业主乙在第 4 年起每年支付甲 300 万元商业运营管理费，商业物业的租金收益归乙，第1-3年不支付甲任何费用。请问甲如何在第1-3年内确认收入？若已知 3 年内达到上述标准，甲如何确认第 4 年收入，及是否应当对1-3年确认的收入追溯调整？
感谢陈版。

回答人：chenyiwei
1 、在 20 年的租赁整体上构成一个“不可撤销租赁期”的前提下，建议将合同约定的租金总额（不折现）在 20 年的租赁期内按直线法平均摊销，确认为各期租金收入。 2 、对于此处的服务费，不存在服务期内按直线法分摊的约定，因此前三年内不能确认服务费收入。
后续每年确认运营管理费收入。也不对第 1 ～ 3 年的收入确认进行追溯调整。

提问人：nsail 时间：2016-11-17 10:25:22
感谢陈版回答。 另请问： 1 、承接上个问题一，其他条件不变，若不存在免租期，或者免租期比较短（半年以内），按照此种方法会不会造成“收入提前确认”的情况 现在以上个问题中的例子计算：若无免租期：第一年租金收入金额为 100 万元，若有免租期则第一年收入金额为 115.73 万元（后 18 年的租金合计数 2,314.68 除以 20 ），有免租期收入反而比无免租期收入高，而且根据合同约定的收款，该应收账款余额15.73万元的账期将变得非常长（要到 20 年末才能收回），这会不会和谨慎性背离？ 2 、承接上个问题二，若1-3年不确认收入，发生的相关直接成本费用是否应当计入费用科目还是分类入主营业务成本科目？若计入费用科目，则成本费用归集前后不一致，若计入成本科目，收入成本无法配比。
感谢陈版。

回答人：chenyiwei
1 、在整个不可撤销租赁期内按直线法确认收入，本来就应当以对整个合同的最终履行结果能够做出可靠估计为前提，在此前提下的直线法收入确认并不存在“不谨慎”的问题。对尚未到合同约定收款期的应收款项，其所面临的信用风险特征与已到付款期的应收款项相比有重大差异，因此应归入不同的信用风险组合，不能简单地进行帐龄分析。 你说的“有免租期反而多确认收入”的情况，如果你在其他条件不变的情况下，对无免租期的收入确认也采用直线法分摊，而不是仅对有免租期的情形下才按直线法分摊，你的比较结果就不一样了。请注意：经营租赁租金收入的直线法分摊并不仅限于存在免租期等激励措施的情形。
2 、因为合同是一个整体，所以建议计入主营业务成本。